臺灣臺北地方法院民事判決　九十三年度訴字第八九二號
　　原　　　告　甲○○
　　訴訟代理人　丙○○
　　被　　　告　丁○○
右當事人間請求損害賠償事件，本院於民國九十三年四月五日言詞辯論終結，判決如
左：
    主  文
原告之訴駁回。
訴訟費用由原告負擔。
    事實及理由
壹、原告起訴聲明求為判決：被告應給付原告新臺幣（下同）九十萬元。並主張：原
    告於民國八十九年三月二十三日，透過訴外人謝春畫向被告購買九十年度第二階
    段中華電信員工認購股票（下稱中華電信股票）五千股，每一千股認購價九萬元
    ，合計四十五萬元。但中華電信股份有限公司（下稱中華電信公司）至今並未發
    放股票，被告亦未交付任何股票予原告。經原告向中華電信公司查詢被告任職情
    形，該公司函覆被告已於九十年間離職，故依股票轉讓合約書第四條約定，被告
    應賠償原告之損失，每一千股以十八萬元計算，共計九十萬元。
貳、被告聲明求為判決：駁回原告之訴。並抗辯：被告於八十九年三月間雖未持有中
    華電信公司股票，但訴外人戊○○表示中華電信公司將會發放股票予員工，故被
    告即於同年月二十三日於花蓮縣光復鄉光復糖廠，以一千股（一張）三萬元之價
    格，出售中華電信股票十七張予戊○○，被告並簽訂系爭股票轉讓合約書、切結
    書及本票，嗣後戊○○陸續交付五十一萬元予被告。原告既主張向被告購買中華
    電信股票，即應與被告本人簽約，並交付定金，何以原告捨此不為，卻將股款交
    予不相關之第三人？
、程序方面：
    按當事人得以合意定第一審管轄法院，但以關於由一定法律關係而生之訴訟為限
    ，前項合意，應以文書為之，民事訴訟法第二十四條定有明文。依股票轉讓合約
    書第八條約定（見本院卷第三頁），兩造合意以本院為第一審管轄法院。是以原
    告提起本件損害賠償之訴，核無不合，本院就本件訴訟自有管轄權，合先敘明。
肆、得心證之理由：
一、查（一）被告自六十六年七月十八日起至花蓮電信局（即中華電信公司花蓮營運
    處前身）任職，於八十八年七月一日起在中華電信公司花蓮營運處服務中心擔任
    專員一職，於九十年十二月二十二日離職。（二）由於戊○○之遊說，被告於八
    十九年三月二十三日同意以每張（每張一千股）九萬元之價格出售九十年中華電
    信公司員工第二階段認購股票十七張，被告即於空白之股票轉讓合約書上簽章，
    並出具切結書及本票，戊○○嗣後陸續交付五十一萬元予被告。（三）原告於八
    十九年三月十四日經由乙○○之介紹，以每張九萬元之價格向謝春畫購買中華電
    信股票五張，且簽訂股票買賣合約書，並將買賣價款交予乙○○轉交謝春畫。之
    後謝春畫交付由被告簽妥之股票轉讓合約書、切結書及本票予乙○○，囑咐乙○
    ○由承購中華電信股票者自行填寫股票轉讓合約書、切結書之甲方（即買受人）
    欄，原告即依言於系爭股票轉讓合約書、切結書上簽章。此有股票轉讓合約書、
    切結書、本票、中華電信公司花蓮營運處證明書、識別證、印鑑證明、股票買賣
    合約書、中華電信公司九十三年二月十一日函、同年三月三日函附卷可稽（見本
    院卷第三至十、十七頁），且經證人乙○○證述屬實（見本院卷第三十三至三十
    八頁之言詞辯論筆錄），復為兩造所不爭執，自堪信為真實。
二、本件應審酌者厥為兩造就中華電信股票是否有買賣之合意？
（一）按當事人互相表示意思一致者，無論其為明示或默示，契約即為成立，民法第
      一百五十三條第一項定有明文。
（二）原告主張其向被告購買中華電信股票云云，惟此為被告所否認，辯稱：其係將
      之售予戊○○等語，原告自應就此有利於己之事實負舉證之責。原告固提出被
      告不爭執之系爭股票轉讓合約書、切結書、本票為證（見本院卷第三至五頁）
      ，然原告於本院審理時自陳：原告經由乙○○之介紹，以每張九萬元之價格向
      謝春畫買受中華電信股票，並簽訂股票買賣合約書等語（見本院卷第二十六頁
      之言詞辯論筆錄），佐以原告所提出之股票買賣合約書（見本院卷第十頁）載
      明買受人為原告、出賣人為謝春畫，每張股票價格為九萬元，核與證人乙○○
      所述之購買中華電信股票情節相符（見本院卷第三十三至三十八頁之言詞辯論
      筆錄），足見原告係向謝春畫購買中華電信股票五張，再由謝春畫透過其他管
      道，輾轉向具有中華電信公司員工身份之被告承買中華電信股票，至系爭股票
      轉讓合約書、切結書、本票僅屬謝春畫為日後方便交付中華電信股票之便宜措
      施。故原告係向謝春畫為買受中華電信股票之意思表示，並非對被告為之，兩
      造間自無買賣之法律關係存在。
三、從而，原告依系爭股票轉讓合約書第四條約定，請求被告給付九十萬元，為無理
    由，應予駁回。
四、至兩造其餘之攻擊或防禦方法，及未經援用之證據，經本院斟酌後，認為均不足
    以影響本判決之結果，自無逐一詳予論駁之必要，併此敘明。
伍、結論：
    本件原告之訴為無理由，依民事訴訟法第七十八條，判決如主文。
中　　　華　　　民　　　國　　九十三　　年　　　四　　　月　　二十三　　日
                              民事第一庭法    官  蔡惠如
右為正本係照原本作成
如對本判決上訴，須於判決送達後廿日內向本院提出上訴狀
中　　　華　　　民　　　國　　九十三　　年　　　四　　　月　　二十三　　日
                                      法院書記官  楊秋鈴
